臺灣高等法院刑事裁定                 100年度抗字第1028號
抗告人
即受刑人  李軍毅
                （現於法務部矯正署宜蘭監獄執行中）
上列抗告人因數罪併罰有二裁判以上，定其應執行刑案件，不服
臺灣宜蘭地方法院100年度聲字第526號，中華民國100年8月15日
第一審裁定（聲請案號：臺灣宜蘭地方法院檢察署100年度執聲
字第362號），提起抗告，本院裁定如下：
    主  文
原裁定撤銷。
李軍毅因犯如附表所列之罪所處如附表所示之刑，應執行有期徒
刑貳年拾月。
    理  由
一、本件原裁定以受刑人李軍毅因犯如附表所示各罪，經臺灣宜
    蘭地方法院先後判處如附表所示之刑，並均確定在案，而准
    依臺灣宜蘭地方法院檢察署檢察官（下簡稱檢察官）之聲請
    ，定其應執行刑有期徒刑3年2月等。
二、抗告意旨略以：原裁定就受刑人所犯數罪之定應行執行刑，
    計算有誤，請求查明更予裁定等語。
三、按裁判確定前犯數罪者，併合處罰；又數罪併罰有二裁判以
    上者，應依第51條之規定，定其應執行之刑，刑法第50條、
    同法第53條分別定有明文。又一裁判宣告數罪之刑，雖曾經
    定其執行刑，但如再與其他裁判宣告之刑定其執行刑時，前
    定之執行刑當然失效，仍應以其各罪宣告之刑為基礎，定其
    執行刑，不得以前之執行刑為基礎，以與後裁判宣告之刑，
    定其執行刑（最高法院59年台抗字第367號判例參照）；而
    上開更定之應執行刑，不應比前定之應執行刑加計其他裁判
    所處刑期後為重，否則即與法律秩序理念及法律目的之內部
    界限有違，難認適法。經查：本件受刑人李軍毅因犯如附表
    編號1至7所示各罪，經臺灣宜蘭地方法院先後判處如附表編
    號1至7所示之刑，並均確定在案，有各該判決書附卷可憑（
    原審卷第6頁至第17頁）；另附表編號1至6，前業經臺灣宜
    蘭地方法院以100年度聲字第464號裁定定其應執行刑有期徒
    刑2年3月確定，並有臺灣高等法院受刑人前案紀錄表在卷可
    查，茲因附表編號7與編號1至6部分，符合裁判確定罪前犯
    數罪之情形，是檢察官就附表編號7所處有期徒刑8月與編號
    1至6部分所處之刑，聲請更定其應執行刑，依刑法第50條、
    第53條規定固無不合，然揆諸前開說明，其更定之應執行刑
    ，不應比前定之應執行刑即有期徒刑2年3月加計附表編號7
    所處有期徒刑8月即合計2年11月為重。乃原裁定未查，遽定
    其應執行刑為有期徒刑3年2月，殊有違法律目的之內部界限
    ，難謂適法，抗告意旨指稱原裁定計算有誤等語，尚非無據
    ，本院自應撤銷原裁定，並自為裁定如主文第2項所示。
據上論結，依刑事訴訟法第413條、刑法第53條、第51條第5款，
裁定如主文。
中    華    民    國   100    年    9     月    13    日
                  刑事第三庭  審判長法  官  陳博志
                                    法  官  陳如玲
                                    法  官  許仕楓
以上正本證明與原本無異。
如不服本裁定，應於收受送達後五日內向本院提出抗告狀。
                                    書記官  彭威翔
中    華    民    國   100    年    9     月    14    日